臺灣士林地方法院刑事判決
110年度審交訴字第58號
公  訴  人  臺灣士林地方檢察署檢察官
被      告  張益壽


上列被告因過失致死案件，經檢察官提起公訴（110年度調偵字
第386號），本院合議庭因被告於準備程序就被訴事實為有罪之
陳述，裁定由受命法官獨任進行簡式審判程序並判決如下：
    主  文
張益壽犯汽車駕駛人，行經行人穿越道不依規定讓行人優先通行
，而犯過失致人於死罪，處有期徒刑陸月。緩刑叁年，緩刑期內
並應支付林阿雪、林素娟、王秀紅、王馨梅、王建富、王秀貞及
王麒侒如附表所示金額之損害賠償。
    事實及理由
一、按簡式審判程序之證據調查，不受第159條第1項之限制，刑
    事訴訟法第273條之2定有明文，是於行簡式審判程序之案件
    ，被告以外之人於審判外之陳述，除有其他不得作為證據之
    法定事由外，應認具有證據能力。本件所援引被告張益壽以
    外之人於審判外之陳述，因本案採行簡式審判程序，復無其
    他不得作為證據之法定事由，依上說明，應認均有證據能力
    。 　　
二、本件事實及證據，除均引用檢察官起訴書之記載（如附件）
    外，補充如下：
  ㈠事實部分應補充：被告張益壽於事故發生後，警方據報到場
    處理時，當場承認為肇事人，對於未發覺之罪自首而接受裁
    判。
  ㈡證據部分應補充：⒈被告張益壽於準備程序中之自白（見本院
    卷第27、44頁）。⒉本院於準備程序中當庭勘驗路口監視器
    畫面筆錄及其擷圖（見本院卷第26、30-1至30-5頁）。
三、論罪科刑：
  ㈠按刑法總則之加重，係概括性之規定，所有罪名均一體適 用
    ；刑法分則之加重，係就犯罪類型變更之個別犯罪行為予以
    加重，成為另一獨立之罪名。道路交通管理處罰條例第86條
    第1項關於汽車駕駛人，行經行人穿越道不依規定讓行人優
    先通行，因而致人受傷或死亡，依法應負刑事責任者，加重
    其刑至二分之一之規定，係就刑法第276條，同法第284 條
    各罪犯罪類型變更之個別犯罪行為予以加重，而成另一獨立
    之罪名，自屬刑法分則加重之性質（最高法院105年度台上
    字第1388號判決參照）。是核被告張益壽所為，應成立汽車
    駕駛人，行經行人穿越道不依規定讓行人優先通行，而犯刑
    法第276條之過失致人於死罪，應依道路交通管理處罰條例
    第86條第1項之規定，加重其本刑。
  ㈡又被告於肇事後，犯罪未被發現前，即主動向據報到場處理
    之員警陳明係其駕車肇事而受裁判，此有警局道路交通事故
    肇事人自首情形紀錄表（見相卷第71頁）存卷可考，合於自
    首要件，乃依刑法第62條前段之規定，減輕其刑。
  ㈢爰以行為人之責任為基礎，並審酌被告本案前尚無犯罪科刑
    紀錄，有臺灣高等法院被告前案紀錄表附卷可按，其駕車通
    過行人穿越道，竟疏未注意車前狀況，既未減速，亦未禮讓
    行人優先通行，肇致本件事故，實應予非難，兼衡其犯後雖
    一度否認有撞及被害人（見本院卷第26頁），然終能坦認犯
    行，尚見悔意之態度，並業與告訴人王建富及被害人家屬林
    阿雪、林素娟、王秀紅、王馨梅、王秀貞、王麒侒成立調解
    ，併考量被告一時疏忽致被害人陳美身亡，難以彌補，並使
    告訴人與被害人家屬承受傷痛等情，及斟酌被告大專畢業之
    智識程度、現從事保全業，未婚，與家人同住之家庭經濟與
    生活狀況等一切情狀，量處如主文所示之刑，資為懲儆。
  ㈣另道路交通管理處罰條例第86條第1項就刑法過失致人於死罪
    、過失傷害（及致重傷）罪予以加重之規定，係刑法分則加
    重之性質，而刑法第276條過失致死罪法定刑為5年以下有期
    徒刑，倘依前揭道路交通管理處罰條例規定加重後，縱受6
    個月以下有期徒刑之宣告，仍與刑法第41條第1項規定得易
    科罰金之條件不符，自不得諭知易科罰金（最高法院106年
    度台非字第79號判決參照）。是本案宣告刑雖為有期徒刑6
    月，然被告本件所犯既非屬可得易科罰金之罪，自無須為易
    科罰金折算標準之諭知，附此敘明。
  ㈤復查被告前未曾因故意犯罪受有期徒刑以上刑之宣告，此有
    上開前案紀錄表可按，其因一時疏失，致罹刑章，犯後已坦
    承犯行，且業與告訴人及被害人家屬成立調解，願意賠償其
    等所受損害，顯有懊悔，已如前述，告訴代理人王麒侒當庭
    表示願意給予被告自新機會（見本院卷第47頁），本院認為
    被告歷此偵、審訴訟程序之教訓及科刑宣告後，當知警惕而
    無再犯之虞，因認所宣告之刑以暫不執行為適當，爰依刑法
    第74條第1項第1款之規定，併宣告緩刑3 年，用啟自新，以
    勵來茲。又為確保緩刑之宣告能收具體之成效，兼顧告訴人
    及被害人家屬之權益，並督促被告確實履行其提出對於告訴
    人及被害人家屬之支付，併依刑法第74條第2項第3款之規定
    ，命被告於緩刑期內，應依附表所載之給付金額及給付期限
    支付告訴人及被害人家屬損害賠償，以觀後效。再此部分乃
    緩刑宣告附帶之條件，依刑法第74條第4項之規定，其得為
    民事強制執行名義，且依刑法第75條之1第1項第4款之規定
    ，被告如有違反上揭所應負擔、履行之義務情節重大，足認
    原宣告之緩刑難收其預期效果，而有執行刑罰之必要者，得
    撤銷緩刑之宣告，併此指明。
據上論結，應依刑事訴訟法第273條之1第1項、第284條之1、第2
99條第1項前段、第310條之2、第454條，道路交通管理處罰條例
第86條第1項，刑法第11條前段、第276條、第62條前段、第74條
第1項第1款、第2項第3款，刑法施行法第1條之1第1項，判決如
主文。
本案經檢察官黃子宜提起公訴，檢察官余秉甄到庭執行職務。 
中　　華　　民　　國　　110 　年　　11　　月　　4 　　日
                  刑事第九庭法  官  李冠宜
以上正本證明與原本無異。
如不服本判決應於收受送達後20日內向本院提出上訴書狀，並應
敘述具體理由。其未敘述上訴理由者，應於上訴期間屆滿後20日
內向本院補提理由書（均須按他造當事人之人數附繕本）「切勿
逕送上級法院」。
因疫情而遲誤不變期間，得向法院聲請回復原狀。
                            書記官  杜依玹       
中　　華　　民　　國　　110 　年　　11　　月　　9 　　日
附錄：本案論罪科刑法條全文
道路交通管理處罰條例第86條
（刑責之加重及減輕）
汽車駕駛人，無駕駛執照駕車、酒醉駕車、吸食毒品或迷幻藥駕
車、行駛人行道或行經行人穿越道不依規定讓行人優先通行，因
而致人受傷或死亡，依法應負刑事責任者，加重其刑至二分之一
。
汽車駕駛人，在快車道依規定駕車行駛，因行人或慢車不依規定
，擅自進入快車道，而致人受傷或死亡，依法應負刑事責任者，
減輕其刑。
中華民國刑法第276條
因過失致人於死者，處5年以下有期徒刑、拘役或50萬元以下罰
金。
附表：
告訴人及被害人家屬 金    額 給付期限 林阿雪、林素娟、 王秀紅、王馨梅、 王建富、王秀貞、 王麒侒 新臺幣叁佰萬元（不含強制責任保險） 於民國一一一年一月二十八日前給付完畢。